【裁判字號】    95,易,552
【裁判日期】    951121
【裁判案由】    竊盜
【裁判全文】
臺灣新竹地方法院刑事判決               95年度易字第552號
公  訴  人  臺灣新竹地方法院檢察署檢察官
被      告  甲○○
                    現於臺灣新竹看守所羈押中
上列被告因竊盜案件，經檢察官提起公訴（95年度偵字第5668號
），經本院合議庭裁定改行簡式審判程序，判決如下：
    主  文
甲○○攜帶兇器毀越安全設備竊盜，未遂，累犯，處有期徒刑柒
月。扣案之老虎鉗壹支及手電筒壹支均沒收之。
    事  實
一、甲○○前於因違反麻醉藥品管理條例、竊盜及妨害兵役治罪
    條例案件，分經本院及軍事法院以86年度易字第1246號、86
    年度易字第1247號及北師管區85年度第285號分別判處有期
    徒刑4月、1年及5月確定，前開3案件，並經本院以88年度聲
    字第1351號定應執行有期徒刑1年7月確定；復因竊盜案件，
    分經本院以88年度易字第143號及88年度易字第508號分別判
    處有期徒刑1年6月及1年，應於刑之執行前令入勞動場所強
    制工作3年確定，上開各案件經接續執行，於92年12月12日
    縮短刑期假釋出監，並付保護管束，惟其因施用毒品案件，
    經本院以93年度毒聲字第22號裁定送勒戒處所觀察、勒戒後
    ，認無繼續施用毒品傾向，於93年2月12日執行完畢釋放，
    經臺灣新竹地方法院檢察署檢察官以93年度毒偵字第105號
    為不起訴處分確定，而經撤銷假釋，再於93年間，分因竊盜
    、違反毒品危害防制條例及贓物案件，分經本院以93年度易
    第字第173號、93年度竹簡字第671號及93年度竹簡字第831
    號判處有期徒刑1年、4月及3月確定，違反毒品危害防制條
    例及贓物案件，並經本院以94年度聲字第223號定應執行有
    期徒刑6月確定，上開3案件並與前開殘刑接續執行，於95年
    1月22日縮刑期滿執行完畢。詎其仍不知悔改，於95年10月1
    日晚上7時許，經過新竹市○○路○段89巷6號新科國中工地
    時，見工地大門未關，竟意圖為自己不法之所有，欲至工地
    貨櫃屋行竊，因無法開啟，復於同日晚上20時40分許，於工
    地內隨手撿拾地上他人丟棄之棉質手套1雙，並手持其所有
    之手電筒1支及客觀上具危險性可為兇器使用之老虎鉗1支，
    以破壞貨櫃屋鐵窗後爬入屋內之方式，侵入乙○○所經營位
    於新竹市○○路○段89巷6號新科國中工地內之貨櫃屋福利社
    ，竊取櫃臺收銀機內現金新臺幣（下同）1815元，並將之置
    放於桌上，並繼續搜尋其他財物之際，為該工地工人石順棋
    發現，通知乙○○報警，於上址予以逮捕始未得逞，並起出
    上開現金1815元、棉質手套1雙、手電筒及老虎鉗各1支。
二、案經乙○○訴由新竹市警察局第二分局報請臺灣新竹地方法
    院檢察署檢察官偵查起訴。
    理  由
一、本件被告所犯竊盜、加重竊盜等罪，均非死刑、無期徒刑、
    最輕本刑為3年以上有期徒刑之罪，或高等法院管轄第一審
    之案件，被告於本院準備程序進行中，就被訴事實為有罪之
    陳述，經本院合議庭認合於刑事訴訟法第273條之1之規定，
    裁定進行簡式審判程序，合先敘明。
二、上揭事實，業據被告甲○○坦承不諱，所供核與證人石順棋
    及被害人乙○○於警詢中指述失竊之情節大致相符，復扣得
    老虎鉗1支、手電筒1支及棉質手套1雙，並有扣押物品清單1
    紙、查獲照片11幀在卷可稽（參95年度偵字第5668號偵查卷
    第47頁、第31至36頁），是被告上開自白應與事實相符，堪
    足採信。本案事證已臻明確，被告上開犯行洵堪認定，自應
    依法予以論罪科刑。
三、按刑法第321條第1項第2款所謂毀越「安全設備」，係指毀
    損或超越及踰越依據社會觀念與門扇、牆垣性質相類似而同
    具防盜效用之設備而言。而本件被告所毀壞踰越之鐵窗即屬
    之。另同法第321條第1項第3款之攜帶兇器竊盜罪，係以行
    為人攜帶兇器竊盜為其加重條件，此所謂兇器，其種類並無
    限制，凡客觀上足對人之生命、身體、安全構成威脅，具有
    危險性之兇器均屬之，且祇須行竊時攜帶此種具有危險性之
    兇器為已足。而本件被告持以破壞鐵窗之老虎鉗1支為金屬
    材質，且甚為堅硬，足以為殺傷人之生命、身體之器械，為
    具有危險性之兇器甚明。核被告甲○○所為，係犯刑法第32
    1第2項、第1項第2、3款之加重竊盜未遂罪及刑法第354條之
    毀損罪（鐵窗）。被告一行為觸犯前開加重竊盜未遂罪與毀
    損罪，依刑法第55條從一重之加重竊盜未遂罪處斷。公訴意
    旨雖未論及刑法第354條之毀損罪，然此一部份業據告訴人
    乙○○於警詢中提出告訴（見95偵字第5668號偵查卷第12頁
    ），且與起訴之加重竊盜未遂間具有想像競合犯之裁判上一
    罪關係，為本院審理範圍，附此敘明。被告前於因違反麻醉
    藥品管理條例、竊盜及妨害兵役治罪條例案件，分經本院及
    軍事法院以86年度易字第1246號、86年度易字第1247號及北
    師管區85年度第285號分別判處有期徒刑4月、1年及5月確定
    ，前開3案件，並經本院以88年度聲字第1351號定應執行有
    期徒刑1年7月確定；復因竊盜案件，分經本院以88年度易字
    第143號及88年度易字第508號分別判處有期徒刑1年6月及1
    年，應於刑之執行前令入勞動場所強制工作3年確定，上開
    各案件經接續執行，於92年12月12日縮短刑期假釋出監，並
    付保護管束，惟其因施用毒品案件，經本院以93年度毒聲字
    第22號裁定送勒戒處所觀察、勒戒後，認無繼續施用毒品傾
    向，於93年2月12日執行完畢釋放，經臺灣新竹地方法院檢
    察署檢察官以93年度毒偵字第105號為不起訴處分確定，而
    經撤銷假釋，再於93年間，分因竊盜、違反毒品危害防制條
    例及贓物案件，分經本院以93年度易第字第173號、93年度
    竹簡字第671號及93年度竹簡字第831號判處有期徒刑1年、4
    月及3月確定，違反毒品危害防制條例及贓物案件，並經本
    院以94年度聲字第223號定應執行有期徒刑6月確定，上開3
    案件並與前開殘刑接續執行，於95年1月22日縮刑期滿執行
    完畢等情，此有台灣高等法院被告前案紀錄表在卷可稽，其
    五年以內故意再犯有期徒刑以上之罪，為累犯，依法加重其
    刑。被告甲○○雖已著手於竊盜行為之實施，惟未生竊得財
    物之結果，其犯罪尚屬未遂，爰依刑法第25條第2項之規定
    ，按既遂犯之刑度減輕其刑，並依法先加後減之。爰審酌被
    告素行非佳，年輕力壯，竟不思勤奮努力，攜帶兇器、毀越
    安全設備行竊，對社會治安及民眾身家財產安全危害甚大，
    參以被告所欲竊得財物之價值（1815元），及本件被害人所
    受財產上之損害，以及犯後坦承犯行等一切情狀，量處如主
    文所示之刑。公訴人雖對被告具體求處有期徒刑1年2月，並
    建議依竊盜犯贓物犯保安處分條例之規定，諭知強制工作，
    雖非無見，惟因被告係屬遇有適當機會始為犯罪行為，且本
    件竊盜未遂之財物僅1815元，惡性亦非重大，且於警訊、偵
    查中及本院準備、審理中均主動供稱犯罪情形，顯然已有悔
    悟之意，本院認上開量處之刑已足使被告知所警惕，尚無予
    以強制工作之必要，併予敘明。扣案之老虎鉗1支及手電筒1
    支，為被告甲○○所有供本案竊盜犯罪所用之物，均爰依刑
    法第38條第1項第2款之規定，宣告沒收之。至扣案之棉質手
    套1雙非被告所有，爰不宣告沒收，併此敘明。
四、據上論斷，應依刑事訴訟法第273條之1、第299條第1項前段
    刑法第321條第1項第2、3款、第2項、第354條、第25條第2
    項、第55條、第47條第1項、第38條第1項第2款，判決如主
    文。
本案經檢察官陳榮林到庭執行職務。
中    華    民    國    95    年    11    月    21    日
                  刑事第一庭    法  官  李毓華
以上正本證明與原本無異。
如不服本判決，應於送達後10日內向本院提出上訴狀。
中    華    民    國    95    年    11    月    21    日
                                書記官  李佩真
附錄本案論罪科刑法條：
中華民國刑法第321條
犯竊盜罪而有左列情形之一者，處6月以上、5年以下有期徒刑：
二  毀越門扇、牆垣或其他安全設備而犯之者。
三  攜帶兇器而犯之者。
前項之未遂犯罰之。


司法院資訊處製作；財團法人民間司法改革基金會備份。
